【裁判字號】    89,重訴緝,616
【裁判日期】    891226
【裁判案由】    殺人
【裁判全文】
臺灣臺中地方法院刑事判決                      八十九年度重訴緝字第六一六號
    公  訴  人  臺灣臺中地方法院檢察署檢察官
    被      告  丙○○
    選任辯護人  熊梓檳
右列被告因殺人案件經檢察官提起公訴 (八十九年度偵字第三九二二號）本院判決如
左：
    主      文
丙○○殺人，處無期徒刑，褫奪公權終身。
    事      實
一、丙○○與廖淑鈴相識交往已三、四年，嗣因廖女有意疏遠潘某，潘某遂懷恨在心
    ，復萌殺意。於七十九年四月廿二日晚上十時卅分許，擄帶尖刀乙把，騎用其姊
    夫林秋木所有之000－0000號重機車，前往台中市○○路一號廖女住處前
    守候，適廖女在自宅前蹓狗，潘某即趨前與廖女談判未果，潘某竟取出預藏之尖
    刀，基於殺人之故意，朝廖女頸部、胸部、腹部、背部及四肢等部位連續刺殺十
    九刀後棄車逃逸。廖女被刺後迅即逃回自宅，經其家人送醫急救，於同日晚上十
    一時卅分許因失血性休克不治死亡。
二、案經台中市警察局第三分局報請臺灣臺中地方法院檢察署檢察官偵查起訴。
    理      由
一、前開犯罪事實，訊據被告丙○○固不否認，惟辯稱：因交往數年花了不少錢，廖
    女說分手就分手，一時氣憤，酒後檢獲一刀，失手殺死被害人，並非故意等語，
    按被害人廖淑鈴確係遭他殺，因失血性休克死亡，經檢察官督同法醫相驗屬實，
    有相驗屍體證明書及驗斷書附卷可稽，核與被害人之父乙○○及妹廖紫花指述情
    節相符，按被告在廖淑鈴家門口等候，待其出現，持刀猛刺廖女十九刀，均屬人
    體要害，下手之狠毒，非置人於死地而不休，焉得謂非故意，隨手檢獲利刃，顯
    屬謊言，茲以二人交往數載，花錢不少為辯，惟被告係一乩童或任臨時工，自顧
    尚不暇，怎能有此餘力，被告事後飾詞卸責，證人甲○○謂被告以塑膠袋蒙住廖
    女頭顱，再持刀砍殺，惟警訊及檢察官偵訊時均未陳述記載，亦未扣案，尚難採
    信，惟被告殺人之犯行，洵堪認定。
二、核被告所為，係犯刑法第二百七十一條第一項殺人罪。被告於七十九年四月二十
    二日犯殺人罪，雖符合中華民國八十年罪犯減刑條例第二條得予減刑之規定，惟
    依同法第六條規定，本條例施行前經通緝而未於本條例施行之日起十個月內，自
    動歸案接受偵查、審判或執行者，不得依本條例減刑，被告於八十九年十月二十
    五日緝獲，已逾該條得予減刑之期限，故不適用本條例。爰審酌被告一切犯罪情
    狀、目的、動機、手段殘忍等情，量處如主文所示之刑並遞奪公權終身。被告持
    以殺人之兇器未扣案，顯見滅失已久，執行困難，故不予沒收。
據上論結應依刑事訴訟法第二百九十九條第一項前段、刑法第二百七十一條第一項、
第三十七條第一項判決如主文。
中    華    民    國      八十九      年       十二      月     二十六  日
臺灣臺中地方法院刑事第三庭
                                  審判長法  官  陳  賢  慧
                                        法  官  李  秋  娟
                                        法  官  陸  炎  榮
右正本證明與原本無異。
如不服本判決，應於判決送達後十日內向本院提出上訴狀( 應附繕本 )，上訴於臺灣
高等法院臺中分院。
                                        書記官
中    華    民    國      八十九      年       十二      月     二十八  日
刑法第二百七十一條
殺人者，處死刑、無期徒刑或十年以上有期徒刑。
                                                                        Ｔ


司法院資訊處製作；財團法人民間司法改革基金會備份。
